臺灣嘉義地方法院刑事判決　　　　　　　96年度訴緝字第49號
公　訴　人　臺灣嘉義地方法院檢察署檢察官
被　　　告　甲○○
　　　　　　　　　　現另案於臺灣嘉義監獄鹿草分監執行中
上列被告因違反毒品危害防制條例案件，經檢察官提起公訴（96
年度毒偵字第1301號），被告於本院行準備程序時就犯罪事實為
有罪之陳述，經本院合議庭裁定適用簡式審判程序，判決如下：
    主  文
甲○○施用第一級毒品，累犯，處有期徒刑壹年。扣案之第一級
毒品海洛因貳包（共淨重零點肆零公克），均沒收銷燬之；前開
毒品之外包裝貳個，均沒收。又施用第二級毒品，累犯，處有期
徒刑陸月。扣案第二級毒品甲基安非他命參包（驗餘淨重共零點
玖伍陸參公克），均沒收銷燬之；前開毒品外包裝參個，均沒收
。應執行有期徒刑壹年肆月，扣案之第一級毒品海洛因貳包（共
淨重零點肆零公克）、第二級毒品甲基安非他命參包（驗餘淨重
共零點玖伍陸參公克），均沒收銷燬之；前開毒品外包裝伍個，
均沒收。
    事  實
一、甲○○前因施用毒品案件，經本院裁定送觀察勒戒，於民國
    九十一年八月十九日執行完畢釋放，又因施用毒品案件，經
    本院判處有期徒刑一年、五月確定，經定應執行刑一年四月
    確定，於九十四年四月十六日執行完畢；詎仍不知悔悟，於
    上開觀察勒戒完畢釋放後五年內，再各基於施用第一、二級
    毒品犯意，（一）於九十五年十一月十四日晚上十時許，在
    位於嘉義縣水上鄉粗溪村九鄰粗溪一三一之五號住處廁所內
    ，以針筒注射靜脈血管方式，施用第一級毒品海洛因一次，
    （二）再於前揭相同時、地，以置入玻璃球燒烤後吸食方式
    ，施用第二級毒品甲基安非他命一次；嗣於翌日（十五日）
    凌晨零時十五分許，為警在嘉義市○○路與光彩街口對其執
    行搜索，經警自其所穿著之長褲右側口袋內取出第一級毒品
    海洛因二小包（共淨重○‧四公克）及第二級毒品甲基安非
    他命三小包（共淨重○‧九五八五公克，驗餘淨重○‧九五
    六三公克）而查獲，另其經其同意採集尿液送驗，結果亦呈
    嗎啡及甲基安非命陽性反應。
二、案經嘉義市警察局第二分局報告臺灣嘉義地方法院檢察署檢
    察官偵查起訴，本院通緝後於九十六年十二月十八日緝獲。
    理  由
一、上揭事實，業據被告甲○○坦承不諱，其經警於上開時、地
    查獲而採尿送驗結果，均呈嗎啡（海洛因代謝物）及甲基安
    非他命陽性反應之事實，有高雄市立凱旋醫院濫用藥物尿液
    檢驗報告、代號與真實姓名對照表各一紙附卷可憑（偵卷第
    18、19頁），另有第一級毒品海洛因二小包、第二級毒品甲
    基安非他命三小包扣案可憑，而上開扣案毒品，分經法務部
    調查局、憲兵司令部刑事鑑識中心鑑驗結果，各含第一級毒
    品海洛因成分共淨重○‧四公克（空包裝重○‧四一公克）
    、第二級毒品甲基安非他命成分共淨重○‧九五八五公克（
    驗餘淨重○‧九五六三公克）；各該局九十五年十二月六日
    調科壹字第○九五二三○四四一五○號鑑定書、該中心九十
    五年十二月八日（95）安鑑字第02091號鑑驗通知書可資參
    照（偵卷第16、14頁）；被告施用第一級毒品海洛因及第二
    級毒品甲基安非他命自白核與事實相符，堪予採信。又被告
    前因施用毒品案件，經本院裁定觀察勒戒後，於九十一年八
    月十九日執行完畢釋放，並經臺灣嘉義地方法院檢察署檢察
    官不起訴處分確定，有臺灣高等法院被告前案紀錄表附卷可
    稽，被告施用毒品經觀察勒戒執行完畢釋放後，五年內再各
    犯施用第一、二級毒品犯行，堪予認定。
二、按海洛因、甲基安非他命各係毒品危害防制條例第二條第二
    項第一款、第二款所定之第一級、第二級毒品。被告前因施
    用毒品案件，經法院裁定觀察勒戒執行完畢後，五年內再犯
    本件施用第一級、第二級毒品之犯行，核其所為，係分犯毒
    品危害防制條例第十條第一項之施用第一級毒品罪及第十條
    第二項之施用第二級毒品罪。其施用第一、二級毒品前後，
    持有第一、二級毒品之低度行為，應分別為施用第一、二級
    毒品之高度行為所吸收，不另論罪。前開施用第一級毒品及
    施用第二級毒品二罪間，犯意各別，行為互異，犯罪構成要
    件不同，自應分論併罰。被告前因施用毒品案件，各經本院
    判處有期徒刑一年、五月確定，經定應執行刑一年四月確定
    ，於九十四年四月十六日執行完畢，有臺灣高等法院被告前
    案紀錄表附卷可按，其於有期徒刑執行完畢五年以內，故意
    再犯本案為有期徒刑以上之罪，均為累犯，應依刑法第四十
    七條第一項規定，各加重其刑。
三、爰審酌被告前曾有施用毒品案件，復經觀察勒戒後，仍無視
    於毒品對於自身健康之戕害及國家對於杜絕毒品犯罪之禁令
    ，猶施用毒品不輟，再為本案犯行，顯無戒絕之意及其犯罪
    之動機、目的、手段、犯罪後坦承犯行、態度良好等一切情
    狀，分別量處如主文所示之刑，並定其應執行刑，以資懲儆
    。扣案第一級毒品海洛因二包、第二級毒品甲基安非他命三
    小包，經鑑定結果，確各含第一級毒品海洛因、第二級毒品
    甲基安非他命成分，業如前述，係違禁物，均應依毒品危害
    防制條例第十八條第一項前段規定，沒收銷燬之；前開扣案
    第一級毒品海洛因外包裝二個、第二級毒品甲基安非他命外
    包裝三個，均各係被告所有供其施用毒品所用之物，爰依刑
    法第三十八條第一項第二款規定併宣告沒收。
四、另按犯罪在中華民國九十六年四月二十四日以前者，除本條
    例另有規定外，固得依中華民國九十六年罪犯減刑條例減刑
    ，該條例第二條第一項固有明文。惟該減刑條例施行前，經
    通緝而未於中華民國九十六年十二月三十一日以前自動歸案
    接受偵查、審判或執行者，不得依本條例減刑；另有中華民
    國九十六年罪犯減刑條例第五條揭示可按，經查被告犯罪時
    間雖係九十六年四月二十四日以前，原應依前開條例減刑，
    惟於九十六年三月六日經本院通緝後，未於九十六年十二月
    三十一日前自動歸案接受審判，而遲至該減刑條例施行後之
    九十六年十二月十八日為警緝獲，依中華民國九十六年罪犯
    減刑條例規定，自不得依該條例予以減刑。
據上論斷，應依刑事訴訟法第二百七十三條之一條第一項、第二
百九十九條第一項前段，毒品危害防制條例第十條第一項、第二
項、第十八條第一項前段，刑法第十一條、第四十七條第一項、
第五十一條第五款、第三十八條第一項第二款，判決如主文。
本案經檢察官蔡彥守到庭執行職務。
中　　華　　民　　國　　96　　年　　12　　月　　28　　日
                  刑事第一庭  法  官  蔡廷宜
上列正本證明與原本無異。
如不服本判決，應於判決送達後十日內向本院提出上訴狀（應附
繕本）。告訴人或被害人如對於本判決不服者，應具備理由請求
檢察官上訴，上訴書狀依法應敘述具體理由，如未敘述具體上訴
理由者，應於上訴期間屆滿後二十日內補提理由書於本院，其上
訴期間之計算係以檢察官收受判決正本之日期為準。
中　　華　　民　　國　　96　　年　　12　　月　　28　　日
                          　　書記官　蕭琪男
附錄本案論罪科刑法條全文：
毒品危害防制條例第10條
施用第一級毒品者，處 6 月以上 5 年以下有期徒刑。
施用第二級毒品者，處 3 年以下有期徒刑。
